【裁判字號】    89,上易,3710
【裁判日期】    890725
【裁判案由】    偽造文書等
【裁判全文】
臺灣高等法院刑事判決                          八十九年度上易字第三七一號
    上  訴  人
    即  被  告  乙○○
右上訴人因偽造文書等案件，不服臺灣桃園地方法院八十九年度易字第一四九四號，
中華民國八十九年七月二十五日第一審判決（起訴案號：臺灣桃園地方法院檢察署八
十九年度偵字第六一二七號）提起上訴，本院判決如左：
    主  文
上訴駁回。
    事實及理由
一、本案經本院審理結果，認第一審判決上訴人即被告乙○○變造駕駛執照，足以生
    損害於公眾及他人，處有期徒刑四月，並諭知易科罰金折算標準，扣案甲○○所
    有之普通小型車駕駛執照上變造部分即所換貼之乙○○照片一枚一併宣告沒收。
    經核認事用法並無不合，量刑亦屬允當，應予維持，並引用第一審判決書記載之
    事實、證據及理由（如附件）。
二、被告提起上訴未具上訴理由，經合法通知，亦未到庭陳述，惟原判決既無違誤，
    其上訴自非有理由，應予駁回。
三、被告經合法傳喚，無正當理由不到庭，爰不待其陳述，逕行判決。
據上論斷，應依刑事訴訟法第三百六十八條、第三百七十三條、第三百七十一條，判
決如主文。
本案經檢察官李金定到庭執行職務。
中      華      民      國    八十九    年     十二     月      六      日
                              臺灣高等法院刑事第十四庭
                                  審判長法  官  陳  祐  輔
                                        法  官  陳  國  文
                                        法  官  蔡  國  在
右正本證明與原本無異。
不得上訴。
                                        書記官  丁  華  平
中      華      民      國    八十九    年      十二    月      六      日
附件：
臺灣桃園地方法院刑事判決                        八十九年度易字第一四九四號
    公  訴  人  臺灣桃園地方法院檢察署檢察官
    被      告  乙○○  男三十六歲（民國○○○年○月○○日生）
                        住桃園縣中壢市○○里○○路三八巷四號
                        （現於台灣新竹戒治所強制戒治中）
                        身分證統一編號：Ｚ000000000號
右列被告因偽造文書案件，經檢察官提起公訴（八十九年度偵字第六一二七號），本
院判決如左：
    主      文
乙○○變造駕駛執照，足以生損害於公眾及他人，累犯，處有期徒刑肆月，如易科罰
金以佰元折算壹日。扣案甲○○所有之普通小型車駕駛執照上變造部分即所換貼之
乙○○照片壹枚沒收。
    事      實
一、乙○○曾犯有竊盜、違反麻醉藥品管理條例( 非法吸用安非他命 )、贓物及煙毒
    等罪，均經法院判處罪刑確定，甫於八十四年七月十二日因縮短刑期假釋出監(
    縮刑期滿日期：八十六年一月十九日，出獄後復因吸用安非他命，經台灣台北地
    方法院於八十五年四月十七日判處有期徒刑七月確定，並撤銷前開假釋，因未到
    案執行，而於八十五年九月十一日被通緝，其後再因偽造文書案件，經本院判處
    有期徒刑五月確定，並經台灣高等法院以八十六年度聲字第五五四號定其應執行
    之刑為有期徒刑十月，嗣經緝獲，送監執行，而於八十八年七月五日（起訴書誤
    載為八十八年十一月九日）假釋縮刑期滿執行完畢，猶不知悔改，於八十八年十
    二月間（起訴書誤載為八十九年不詳時間），在其所駕駛汽車上，拾獲甲○○所
    有遺失之普通小型車駕駛執照一枚後，竟意圖為自己不法之所有，予以侵占入己
    ，旋於同年月某日，擅自將該枚駕照上甲○○照片換貼成其自己照片，而予變造
    ，足以生損害於公路監理機關對駕駛執照核發之正確性及甲○○，嗣於八十九年
    二月二日晚上九時五十八分許，在國道二號高速公路東向十五公里處，為警查獲
    ，並在其身上起出該枚變造之駕駛執照後，始查獲上情。
二、案經內政部警政署公路警察局第六警察隊移送台灣桃園地方法院檢察署檢察官偵
    查起訴。
        理  由
一、訊據被告乙○○固坦承有於右揭時間以換貼照片方式變造甲○○駕駛執照之事實
    不諱，惟辯稱：伊並無偽造文書之故意，只是一時好玩而已云云，惟查，右揭犯
    罪事實，迭據被告於警訊及偵查中坦認屬實，於檢察官偵查中並自承扣案甲○○
    駕照上之乙○○照片確係其自己貼上去的等語（見偵卷三十三頁反面），且經本
    院調取扣案駕照勘驗結果，該張乙○○照片亦確被黏貼固定在駕照上無訛，此有
    本院勘驗筆錄一份在卷可考，又按行為人不得以不知法律而免除刑事責任，刑法
    第十六條前段亦定有明文，況他人駕照不得任意擅自換貼自己照片，乃為一般社
    會通念所共知、共識，是被告上開所辯要屬事後卸責之詞，不足採信。此外，復
    有變造之駕駛執照一張扣案足資佐證，本件事證明確，被告犯行堪以認定。
二、核被告乙○○所為，係犯刑法第二百十二條之變造特種文書罪、第三百三十七條
    侵占離本人持有物罪。公訴人就被告侵占離本人持有物之部分犯行，於起訴書雖
    漏未記載起訴法條，惟該部分犯罪事實已於事實欄內敘明，本院自應併予審理。
    又被告所犯前開變造特種文書、侵占離本人持有物罪間，有方法結果之牽連關係
    ，為牽連犯，應從較重之變造特種文書罪處斷。再者，被告有如事實欄所載之犯
    罪前科與執行紀錄，此有台灣高等法院被告全國前案紀錄表一份存卷可按，其在
    有期徒刑執行完畢後，於五年以內再犯本件有期徒刑以上之變造特種文書罪，為
    累犯，應依刑法第四十七條規定，加重其刑。爰審酌被告之品行、犯罪之動機、
    目的、手段、對甲○○及公眾所生危害及被告犯罪後坦承變造事實不諱之態度等
    一切情狀，量處如主文所示之刑，並諭知易科罰金之折算標準，以示懲儆。
三、又扣案變造甲○○名義駕駛執照證上所換貼之「乙○○相片」一枚，為被告所有
    供犯罪所用之物，爰依刑法第三十八條第一項第二款之規定沒收之。
據上論斷，應依刑事訴訟法第二百九十九條第一項前段，刑法第二百十二條、第三百
三十七條、第五十五條、第四十七條、第四十一條、第三十八條第一項第二款、罰金
罰鍰提高標準條例第一條前段、第二條，判決如主文。
本案經檢察官呂理銘到庭執行職務
中      華      民      國    八十九    年      七      月    二十五    日
                                臺灣桃園地方法院刑事第一庭
                                      法  官  陳  世  博


司法院資訊處製作；財團法人民間司法改革基金會備份。
